臺灣臺南地方法院民事裁定
110年度訴字第1898號
原      告  鄭壽龍
            鄭煜騰
            鄭煇騰
            鄭兆宏
共      同
訴訟代理人  麥玉煒律師
            陳信瑩律師
被      告  南晃交通器材工業股份有限公司

法定代理人  鄭丞焜
訴訟代理人  李育禹律師
            曾靖雯律師
上列當事人間請求確認會議決議無效等事件，本院裁定如下：
    主  文
原告關於附表編號3、4、5、6、7所示追加之訴均駁回。
追加之訴訴訟費用由原告負擔。
    理  由
一、按訴狀送達後，原告不得將原訴變更或追加他訴。但有下列
    各款情形之一者，不在此限：被告同意者。請求之基礎
    事實同一者。擴張或減縮應受判決事項之聲明者。因情
    事變更而以他項聲明代最初之聲明者。該訴訟標的對於數
    人必須合一確定時，追加其原非當事人之人為當事人者。
    訴訟進行中，於某法律關係之成立與否有爭執，而其裁判應
    以該法律關係為據，並求對於被告確定其法律關係之判決者
    。不甚礙被告之防禦及訴訟之終結者。被告於訴之變更或
    追加無異議，而為本案之言詞辯論者，視為同意變更或追加
    。民事訴訟法第255條定有明文。所謂請求之基礎事實同一
    者，係指追加之訴與原訴之原因事實，有其社會事實上之共
    通性及關聯性，而就原請求所主張之事實及證據資料，於追
    加之訴得加以利用，且無害於他造當事人程序權之保障，即
    變更或追加之訴與原訴之主要爭點有其共同性，各請求利益
    之主張在社會生活上可認為同一或關連，而就原請求之訴訟
    及證據資料，於審理繼續進行在相當程度範圍內具有同一性
    或一體性，得期待於後請求之審理予以利用，俾先後兩請求
    在同一程序得加以解決，避免重複審理，進而為統一解決紛
    爭者始屬之。又所謂為本案之言詞辯論，係指就追加之訴為
    本案之言詞辯論者而言。次按原告於起訴後，將原訴變更或
    追加他訴者，法院須就其訴有無變更或追加，及其變更、追
    加應否准許，依職權調查之，若變更或追加之新訴，不備前
    述變更或追加之要件，應認其訴之變更、追加為不合法，應
    以裁定駁回之。
二、經查，本件原告起訴時訴之聲明如附表編號1所示；嗣於起
    訴狀送達後，陸續追加附表編號2、3、4、5、6、7所示之聲
    明。被告於原告追加附表編號2所示聲明後，未異議而為言
    詞辯論，依民事訴訟法第255條第2項，視為同意追加，此部
    分之追加應屬合法。然被告就原告附表編號3至7之追加，均
    明示不同意（見本院卷二第7、8、79、87、88頁）；而附表
    編號3至7聲明所涉之董事會、股東會，與附表編號1、2所示
    之董事會、股東會，乃於不同時間各別單獨召開之會議，各
    會議召集程序有無瑕疵、出席股東股份總數是否達法定成會
    出席數、所通過之決議有無無效事由等，本應獨立判斷，在
    社會生活上已難認為同一或關連，而有另行調查證據之必要
    ，自難謂無礙於被告之攻擊、防禦與訴訟之終結。從而，此
    部分追加之訴，核與民事訴訟法第255條第1項第2款、第7款
    要件不符，亦難認另有同項他款事由之存在，是原告上開追
    加之訴，顯難認為合法，應予駁回。
三、依民事訴訟法第249條第1項第6款、第95條、第78條，裁定
    如主文。
中　　華　　民　　國　　111 　年　　4 　　月　　29　　日
                  民事第二庭  法  官  張玉萱
以上正本係照原本作成。
如對本裁定抗告，須於裁定送達後10日內向本院提出抗告狀，並
繳納抗告費新臺幣1000元。
中　　華　　民　　國　　111 　年　　5 　　月　　2 　　日
                              書記官  鄭伊汝
附表   編號 聲明內容 備註 1 一、確認被告於①110年10月20日、②110年10月29日、③110年11月13日、④110年11月19日召開之董事會決議無效。 二、先位聲明：確認被告於⑴民國110年11月16日、⑵110年11月23日、⑶110年11月25日、⑷110年11月29日召集之股東會決議不存在。 　　備位聲明：上開⑴⑵⑶⑷股東會決議應予撤銷。 原起訴聲明 2 一、確認被告於⑤110年11月29日、⑥110年11月30日召開之董事會決議無效。 二、先位聲明：確認被告於⑸110年12月13日、⑹110年12月16日召集之股東會決議不存在。 　　備位聲明：上開⑸⑹股東會決議應予撤銷。 111年1月3日追加 （第一次追加） 3 一、確認被告於⑦111年1月11日召開之董事會決議無效。 二、先位聲明：確認被告於⑺111年1月24日召集之股東會決議不存在。 　　備位聲明：上開⑺股東會決議應予撤銷。 111年2月21日追加 （第二次追加） 4 一、確認被告於⑧111年1月27日、⑨111年2月11日召開之董事會決議無效。 二、先位聲明：確認被告於⑻111年2月14日、⑼111年2月22日召集之股東會決議不存在。 　　備位聲明：上開⑻⑼股東會決議應予撤銷。 111年3月11日追加 （第三次追加） 5 一、確認被告於⑩111年2月22日、⑪111年3月7日召開之董事會決議無效。 二、先位聲明：確認被告於⑽111年3月10日、⑾111年3月21日召集之股東會決議不存在。 　　備位聲明：上開⑽⑾股東會決議應予撤銷。 111年3月24日追加 （第四次追加，同時撤回關於確認⑵⑶⑷股東會決議無效及撤銷上開股東會決議部分之請求） 6 確認被告於⑫111年3月28日、⑬111年3月29日召開之董事會決議無效。 111年3月30日追加 （第五次追加） 7 一、確認被告於⑭111年4月7日、⑮111年4月8日召開之董事會決議無效。 二、先位聲明：確認被告於⑿111年4月11日召集之股東會決議不存在。 　　備位聲明：上開⑿股東會決議應予撤銷。 111年4月11日追加 （第六次追加）